【裁判字號】    99,訴,3872
【裁判日期】    990930
【裁判案由】    清償借款
【裁判全文】
臺灣臺北地方法院民事判決              99年度訴字第3872號
原      告  台北富邦商業銀行股份有限公司
法定代理人  丁○○
訴訟代理人  甲○○
被      告  乙○○
兼  訴  訟
訴訟代理人  丙○○
上列當事人間請求清償借款事件，本院於民國99年9月27日言詞
辯論終結，判決如下：
    主  文
被告應連帶給付原告新臺幣伍拾萬肆仟零玖拾肆元，及自民國
九十三年十月十七日起至清償日止，按週年利率百分之十二點八
計算之利息，暨自民國九十三年十一月十八日起至清償日止，逾
期在六個月以內者，按上開利率百分之十，逾期超過六個月者，
按上開利率百分之二十計算之違約金。
訴訟費用由被告連帶負擔。
    事實及理由
一、原告起訴主張：被告乙○○於民國92年10月17日邀同被告丙
    ○○簽具貸款約定書，向原告借款新臺幣（下同）59萬元，
    約定利息按週年利率百分之12.8計算，並按月攤還本息，如
    有任何一期本金或利息未如期攤還，其債務視為全部到期，
    借款人喪失期限利益，另加計逾期在6個月內者，按上開利
    率百分之10，逾期超過6個月者，按上開利率百分之20計算
    之違約金。詎被告乙○○僅攤還本息至93年10月16日，其後
    即未依約清償，現尚欠本金534,094元，又被告丙○○為連
    帶保證人，應負連帶清償責任，為此依貸款約定書之約定、
    連帶保證之法律關係提起本件訴訟。並聲明：如主文第1項
    所示。
二、被告之陳述：對起訴狀內容沒有意見，惟被告家是低收入戶
    ，又有房貸，還有老人、小孩要養，現只有被告乙○○在工
    作，希望能分期付款，每月5,000元以下。
三、原告上開主張，業據提出貸款契約書、約定書、放款帳卡、
    台幣訪款利率查詢為證（見卷第7至10頁），且為被告所不
    爭執，堪信為真實。
四、按保證債務之所謂連帶，係指保證人與主債務人負同一債務
    ，對於債權人各負全部給付之責任者而言，此就民法第272
    條第1項規定連帶債務之文義參照觀之甚明（最高法院45年
    台上字第1426號判例參照）。又連帶債務之債權人，依民法
    第273條第1項規定，得對債務人中之一人或數人或其全體，
    同時或先後請求全部或一部之給付。從而，原告依貸款約定
    書之約定、連帶保證之法律關係，請求被告應連帶給付原告
    如主文第1項所示之金額、利息及違約金，為有理由，應予
    准許。
五、據上論結，本件原告之訴為有理由，依民事訴訟法第85條第
    2項，判決如主文。
中    華    民    國    99    年    9     月    30    日
                  民事第六庭  法  官  張文毓
以上正本係照原本作成。
如對本判決上訴，須於判決送達後20日內向本院提出上訴狀（須
附繕本）。
中    華    民    國    99    年    9     月    30    日
                              書記官  賴敏慧

司法院資訊處製作；財團法人民間司法改革基金會備份。
